臺灣苗栗地方法院刑事判決　　　　　　　　　　　　　　九十年度易字第六一三號
　　公　訴　人　臺灣苗栗地方法院檢察署檢察官
　　被　　　告　甲○○
右列被告因傷害等案件，經檢察官提起公訴（九十年度偵字第三六○○號），本院判
決如左：
    主  文
甲○○連續以加害生命、身體之事，恐嚇他人致生危害於安全者，處有期徒刑參月，
如易科罰金，以參佰元折算壹日，緩刑貳年，緩刑期內付保護管束。
被訴傷害部分公訴不受理。
    事  實
一、甲○○與乙○○為配偶關係，二人為家庭暴力防治法所稱之家庭成員。甲○○因
    與妻子乙○○感情不睦，時而發生爭吵，竟基於恐嚇之概括犯意，自九十年五月
    二十七日毆打乙○○時起（傷害部分業撤回告訴，詳後述），至同年八月十五日
    止，或係當面為之，或以電話與乙○○聯絡時，連續對之恫稱若讓其看見乙○○
    搭乘其他男子之車輛，將毆打該名男子及乙○○等語，共計二、三十次。以此加
    害他人生命、身體之事，恐嚇乙○○，使黃女因之心生畏懼，致生危害於安全。
二、案經乙○○訴由苗栗縣警察局苗栗分局報請臺灣苗栗地方法院檢察署檢察官偵查
    起訴。
    理  由
壹、有罪部分：
一訊據被告甲○○對於右揭事實坦承不諱，核與告訴人乙○○於警、偵訊及本院所
    陳述之情節相符，並有大千綜合醫院丙種診斷證明書一紙在卷可憑，足證被告之
    自白確與事實相符，本件事證明確，其犯行堪以認定。
二、核被告所為，係犯刑法第三百零五條之恐嚇危害安全罪。其先後多次犯行，犯意
    概括，時間緊接，犯罪構成要件相同，應依連續犯之規定，論以一罪，並加重其
    刑。爰審酌被告甲○○與告訴人乙○○二人於案發時係夫妻關係，竟僅因細故即
    連續恐嚇危害告訴人及他人之生命、身體安全多次，及被告犯後坦承犯行、態度
    尚稱良好等一切情狀，量處如主文所示之刑，並諭知易科罰金之折算標準。查被
    告未曾受有期徒刑以上之宣告，有臺灣苗栗地方法院檢察署刑案資料查註紀錄表
    及臺灣高等法院被告全國前案紀錄表各一份在卷可稽，其經此次偵審程序後，當
    能知所警惕，信無再犯之虞，且告訴人亦表示願原諒被告，並撤回傷害之告訴，
    本院因認對被告所宣告之刑以暫不執行為適當，並諭知緩刑二年，以啟自新。末
    按「家庭成員間故意實施家庭暴力行為而成立其他法律所規定之犯罪為家庭暴力
    罪」、「犯家庭暴力罪而受緩刑之宣告者，在緩刑期內應付保護管束」，分別為
    家庭暴力防治法第二條第二項、第三十條第一項所明文規定，爰依家庭暴力防治
    法第三十條第一項規定，於緩刑期間內應付保護管束。
貳、公訴不受理部分：
一、公訴意旨另略以：被告甲○○於民國九十年五月二十七日一時許，在苗栗縣苗栗
    市○○路新竹汽車客運股份有限公司南苗站前，因與其妻乙○○發生爭執，竟因
    之心生不滿，遂出拳予以毆擊，嗣渠等返回乙○○位於苗栗縣苗栗市高苗里二十
    七鄰松園二四七號住處巷口時，甲○○復出拳毆擊乙○○，致使黃女受有左、右
    手指及左前臂多處擦傷等傷害。因認被告甲○○涉有刑法第二百七十七條第一項
    之傷害罪嫌。
二、按告訴乃論之罪，告訴人於第一審辯論終結前，得撤回其告訴；又告訴經撤回者
    ，應諭知不受理之判決，刑事訴訟法第二百三十八條第一項、第三百零三條第三
    款分別定有明文。查本件告訴人乙○○告訴被告傷害案件，起訴書認係觸犯刑法
    第二百七十七條第一項之罪，依同法第二百八十七條前段之規定，須告訴乃論，
    茲據告訴人乙○○撤回告訴，揆諸前開說明，自應諭知不受理之判決。
據上論斷，應依刑事訴訟法第二百九十九條第一項前段、第三百零三條第三款，家庭
暴力防治法第第三十條第一項、刑法第三百零五條、第十一條前段、第四十一條第一
項前段、第七十四條第一款，罰金罰鍰提高標準條例一條前段、第二條，判決如主文
。
本案經檢察官李基彰到庭執行職務
中      華      民      國    九十一    年      一      月    二十四    日
                                  臺灣苗栗地方法院刑事第二庭
                                          法  官  黃  建  都
右正本證明與原本無異。
如不服本判決，應於判決送達後十日內向本院提出上訴狀( 應附繕本 )，上訴於臺灣
高等法院台中分院。
                                          書記官  黃  士  益
中      華      民      國    九十一    年      一      月    二十四    日
附錄論罪科刑法條
刑法第三百零五條
以加害生命、身體、自由、名譽、財產之事，恐嚇他人致生危害於安全者，處二年以
下有期徒刑、拘役或三百元以下罰金。
